臺灣高等法院刑事裁定　　　　　　　　　　　　　　九十一年度交抗字第六二三號
　　抗　告　人
　　即受處分人　甲○○
右抗告人因違反交通管理處罰條例案件，不服台灣板橋地方法院中華民國九十一年五
月三十一日裁定（九十一年度交聲字第七五一、七五七號），提起抗告，本院裁定如
左：
    主  文
抗告駁回。
    理  由
一、按汽車駕駛人爭道行駛，不按遵行之方向行駛，處新台幣（下同）六百元以上一
    千八百元以下罰鍰，道路交通管理處罰條例第四十五條第一款定有明文。又按汽
    車駕駛人，行經有燈光號誌管制之交岔路口闖紅燈者，處一千八百元以上五千四
    百元以下罰鍰，道路交通管理處罰條例第五十三條定有明文。
二、受處分人甲○○之異議意旨略以：異議人於民國九十年八月十五日十一時五分許
    ，駕駛車號ＡＹＫ─二九七號機車，行駛在台北市○○路時左轉，遭警攔下，警
    察舉發異議人闖紅燈，但異議人當時有向警察說明並無闖紅燈，且警察開立之罰
    單上面記載違規之姓名「蔡弘」，並非異議人名字；又異議人於九十一年二月四
    日十五時十五分許，駕駛前揭機車，行駛在台北市○○路○段，異議人係順向行
    駛，並無逆向行駛，但警察卻舉發異議人係逆向行駛云云。
三、原審裁定以：受處分人於九十年八月十五日十一時五分許，駕駛車號ＡＹＫ─二
    九七號機車，途經台北市○○街，行至四維路口時，號誌為紅燈，其未俟號誌轉
    為綠燈即行左轉（西向北），經警當場發現攔檢並向受處分人說明違規情形，警
    察依法舉發違規行為後，請受處分人收執違規通知單，但受處分人逕自離去之事
    實，有台北市政府警察局大安分局九十一年四月十二日北市警安分交字第九一六
    一七一四００號函覆影本一件在卷可稽（詳見交聲字第七五七號卷第十七頁）；
    又該案舉發違規通知單上面已記載違規車號、甲○○之性別、出生年月日、住址
    、身分證號碼、違規時間地點、違規事項等資料甚詳，已可辨別違規人及違規行
    為，雖該違規通知單上面就駕駛人姓名載為「蔡弘」，然係明顯可判辨為漏載「
    一」字，因此無礙於違規通知單上面所載違規意旨。又受處分人於九十一年二月
    四日十五時十五分許，駕駛前揭機車，行駛在台北市○○路西側，東向西違規逆
    向行駛，經八德路、敦化南路口，至敦化南路一段二號前，由執勤警察當場攔停
    並依法舉發，至於舉發違規通知單所載違規事實填寫為「八德路西往東方向行駛
    」一節，係舉發員警舉發時誤植所致，警察局已檢討改進並加強員警教育及要求
    ，惟無礙於違規事實之認定等情，此有台北市政府警察局松山分局九十一年三月
    五日北市警松分交字第０九一六０八００九００號函影本一件，及台北市政府警
    察局舉發違反道路交通管理事件通知單（北市警交大字第ＡＢＸ六五四九０三號
    ）影本一件在卷可證（詳見交聲字第七五一號卷第十二、十三頁）。依上開調查
    ，受處分人之機車確實於上開時地違規闖紅燈及逆向行駛，堪以認定，是以本件
    異議並無可採。原處分機關援引上揭道路交通管理處罰條例第四十五條第一款、
    第五十三條規定，裁處聲明異議人罰鍰及記違規點數，並無不當。本件異議為無
    理由，應予駁回等語。
四、受處分人之抗告意旨略以：伊於九十年八月十五日十一時許，駕駛ＡＹＫ─二九
    七號機車，途經台北市○○路經警察攔停，並先交出行照及駕照，經與警理論，
    警察並未開立違規告發單交給伊，在經過半年後，接獲台北區監理所板橋監理站
    通知，才知有發生違規情形。又伊於九十一年二月四日十五時餘，駕駛ＡＹＫ─
    二九七號機車，途經八德路經警攔停先交出行照及駕照，後警察開立違規單並簽
    收後離去，事後經向友人請教，該張違規告發單是否正確？而依法提出抗告。
五、經查：受處分人分別於右揭時地確有違規之事實，受處分人於抗告理由中質疑其
    於四維路經警攔停舉發其違規之時，舉發員警並未開立舉發通知單予其，並質疑
    另一北市警交大字第ＡＢＸ六五四九０三號舉發通知單之正確性云云，惟受處分
    人前述之抗辯，原審法院業於裁定理由欄內詳述並記明其認原裁決機關前開二項
    裁決並無不當之理由，原審法院之認事用法，核無不當。是受處分人之抗告意旨
    ，為無理由，應予駁回。
據上論斷，應依道路交通案件處理辦法第二十六條，刑事訴訟法第四百十二條，裁定
如主文。
中    華    民    國      九十一    年      八      月      二十六      日
                              台灣高等法院交通法庭
                                  審判長法  官  陳  貽  男
                                        法  官  李  世  貴
                                        法  官  陳  憲  裕
右正本證明與原本無異。
不得再抗告。
                                        書記官  劉  育  妃
中    華    民    國      九十一    年      八      月      二十七      日
